臺灣臺東地方法院刑事判決　　　　　　　100年度易字第331號
公　訴　人　臺灣臺東地方法院檢察署檢察官
被　　　告　林仲銘
上列被告因竊盜案件，經檢察官提起公訴（100年度偵字第1664
號），被告於準備程序中為有罪之陳述，經本院裁定進行簡式審
判程序，判決如下：
    主  文
林仲銘犯毀越安全設備竊盜罪，累犯，處有期徒刑壹年貳月。
    事  實
一、林仲銘前因竊盜案件，分別經臺灣高等法院以94年度上易字
    第1260號、臺灣板橋地方法院以94年度易字第1201號判處有
    期徒刑1年、1年1月確定，經裁定應執行有期徒刑1年10月，
    於民國96年6月11日縮短刑期執行完畢出監，竟仍不知悔改
    ，意圖為自己不法之所有，於98年7月20日下午1時許，在臺
    北市大同區○○○路○段313巷4號1樓徐維泰居處後方防火巷
    ，徒手破壞、折彎上址居處鐵窗之鐵條後，從遭破壞之鐵窗
    缺口處侵入（所涉無故侵入住宅部分未據告訴），再打破上
    址居處內酒櫃玻璃門（所涉毀損器物部分未據告訴），竊取
    酒櫃內約7至8瓶洋酒離去。嗣為警在上開鐵窗下尋獲帽子1
    頂，經抽取該帽子使用人之DNA檢體進行比對，與林仲銘
    DNA-STR型別相符，而查悉上情。
二、案經臺北市政府警察局大同分局報告臺灣士林地方法院檢察
    署呈請臺灣高等法院檢察署檢察長令轉臺灣臺東地方法院檢
    察署檢察官偵查起訴。
    理  由
壹、程序事項
  本件被告林仲銘所犯為死刑、無期徒刑、最輕本刑為三年以上
  有期徒刑以外之罪，亦非屬高等法院管轄之第一審案件，其於
  準備程序進行中，先就被訴事實為有罪之陳述，經法官告知簡
  式審判程序之旨，並聽取公訴檢察官之意見後，本院依刑事訴
  訟法第273條之1第1項、第273條之2等規定，裁定由受命法官
  獨任進行簡式審判程序，且不受同法第159條第1項、第161條
  之2、第161條之3、第163條之1及第164條至第170條所規定證
  據能力認定及調查方式之限制，合先敘明。
貳、實體事項
一、訊據被告林仲銘對於前開犯罪事實坦承不諱，核與告訴人徐
    維泰於警詢之指訴情節大致相符，並有臺北市政府警察局鑑
    驗書、臺北市政府警察局大同分局刑案現場勘察報告、現場
    圖各1份及現場照片20張在卷可稽，足認被告之自白與事實
    相符，本件事證明確，被告犯行洵堪認定，應予依法論科。
二、按行為後法律有變更者，適用行為時之法律，但行為後之法
    律有利於行為人者，適用最有利於行為人之法律，刑法第2
    條第1項定有明文。又刑法第321條業於100年1月26日修正公
    布，並於100年1月28日生效施行。刑法第321條第1項第1、2
    、3款修正前原規定：「犯竊盜罪而有左列情形之一者，處
    六月以上、五年以下有期徒刑：一、於夜間侵入住宅或有人
    居住之建築物、船艦或隱匿其內而犯之者。二、毀越門扇、
    牆垣或其他安全設備而犯之者。三、攜帶兇器而犯之者。」
    修正後則規定為「犯竊盜罪而有下列情形之一者，處六月以
    上、五年以下有期徒刑，得併科新臺幣十萬元以下罰金：一
    、侵入住宅或有人居住之建築物、船艦或隱匿其內而犯之者
    。二、毀越門扇、牆垣或其他安全設備而犯之者。三、攜帶
    兇器而犯之者。」經新舊法比較，修正後之條文既新增罰金
    刑，第1款又刪除「夜間」之規定，若被告行為之時點係於
    本次修正施行前，自應適用修正前之規定較有利於被告。經
    查，被告於之犯罪行為時點係在100年1月27日以前，自應依
    修正前刑法第321條規定論處。
三、按刑法第321條第1項第2款所謂「門扇」專指門戶而言，應
    指分隔住宅或建築物內外之間之出入口大門；所謂「牆垣」
    ，係指以土、磚、石所砌成足以區隔內外之圍牆而言；而所
    謂「其他安全設備」，係指依社會通常觀念足認為固定於土
    地上之建築物或工作物之與門扇或牆垣性質相類而同具防盜
    效用之設備而言。例如附加於門扇之外掛鎖具（如毀壞構成
    門之一部之鎖，例如司畢靈鎖，則應認為毀壞門扇）、窗戶
    、冷氣孔、鐵絲網、屋頂之天窗、房間隔間木板、房間門或
    通往陽臺之落地門等業已進入大門室內之住宅或建築物內部
    之諸門均屬之（最高法院25年上字第4168號、45年臺上字第
    1443號、55年臺上字第547號判例、64年度第4次刑庭庭推總
    會議決議(一)、70年度臺上字第2564號及78年度臺上字第
    4418號判決要旨參照）。查本件被告係破壞窗戶上之鐵條後
    侵入告訴人之住宅行竊，是核被告所為，係犯刑法第321條
    第1項第2款之毀越安全設備竊盜罪。被告有如犯罪事實欄所
    載論罪科刑及執行之情形，有臺灣高等法院被告前案紀錄表
    1 份在卷可按，其於有期徒刑執行完畢後，5年內故意再犯
    本案有期徒刑以上之罪，為累犯，應依刑法第47條第1項之
    規定加重其刑。爰審酌被告正值壯年，竟不思進取而多次犯
    下竊盜犯行，惟念其犯後坦承犯行，態度良好，且犯罪所生
    之危害非屬重大，兼衡其學歷為國中肄業、職業為水電工、
    家庭經濟狀況勉持、現已離婚、育有1子現年10歲並由父母
    親照顧等一切情狀，量處如主文所示之刑，以資懲儆。至扣
    案之帽子1頂雖為被告所有，惟非屬供犯罪所用或因犯罪所
    得之物，爰不另諭知沒收，附此敘明。
據上論斷，應依刑事訴訟法第273條之1第1項、第299條第1項前
段，刑法第2條第1項前段、修正前刑法第321條第1項第2款、第
47條第1項，判決如主文。
本案經檢察官蘇到庭執行職務。
中    華    民    國   100    年    10    月    31    日
                  刑事第四庭    法  官  楊忠霖
以上正本證明與原本無異。
如不服本判決應於收受送達後10日內向本院提出上訴書狀，並應
敘述具體理由；其未敘述上訴理由者，應於上訴期間屆滿後20日
內向本院補提理由書（均須按他造當事人之人數附繕本）。「切
勿逕送上級法院」。告訴人或被害人對於本判決如有不服，請書
具不服之理由狀，請求檢察官上訴者，其上訴期間之計算係以檢
察官收受判決正本之日期為準。
                                書記官  鄭鈺瓊
中    華    民    國   100    年    10    月    31    日
附錄本案論罪科刑法條全文：
中華民國刑法第321條（100年1月26日修正前）
（加重竊盜罪）
犯竊盜罪而有左列情形之一者，處 6 月以上、 5 年以下有期徒
刑：
一  於夜間侵入住宅或有人居住之建築物、船艦或隱匿其內而犯
    之者。
二  毀越門扇、牆垣或其他安全設備而犯之者。
三  攜帶兇器而犯之者。
四  結夥三人以上而犯之者。
五  乘火災、水災或其他災害之際而犯之者。
六  在車站或埠頭而犯之者。
前項之未遂犯罰之。